# 请教陈版！关于债务工具转为权益工具

提问人：wx_5c3580b9be8b 时间：2020-11-26 12:17:00
请教陈版，准则规定的，原归类为金融负债的金融工具重分类为权益工具的，按金融负债的账面价值，借记/（贷记）该金融负债的各科目，贷记“其他权益工具——优先股、永续债等”科目。此处的“金融负债的账面价值”是指最近一个资产负债表日金融负债的公允价值么? 假设发行某初始确认被分类为债的优先股时公司收到 1000 元，第 1 年的期末经评估公允价值为 1030 元，第 2 年由于某些条款变化，优先股重分类为权益工具，转为了普通股（这部分普通股对应股本 100 元），重分类时点公允价值为 1035 元，请问重分类时点的资本公积和损益分别应确认多少呢。感谢陈版!

回答人：chenyiwei
“金融负债于转换日的账面价值”取决于该项金融资产的后续计量模式。如果采用公允价值后续计量的，则应为转换日的公允价值；如果采用摊余成本计量的，则为转换日的摊余成本。
如果主帖中的优先股是以公允价值计量的金融负债，则因为转换日公允价值为 1035 ，转为普通股股本 100 ，故资本公积为 935 。